# 请教各位版主老师关于债务重组新准则的修改条款问题

提问人：2ndf_kai 时间：2020-11-13 08:05:07
各位版主好，今年新修订的债务重组准则里面，如果是修改条款且不终止确认，以摊余成本计量的债权债务需要重新计算，这里准则的措辞我有点困惑：
“对于以摊余成本计量的债权，债权人应当根据重新议定合同的现金流量变化情况，重新计算该重组债权的账面余账面余额额，并将相关利得或损失记入“投资收益”科目。”
“对于以摊余成本计量的债务，债务人应当根据重新议定合同的现金流量变化情况，重新计算该重组债务的账面价账面价值值，并将相关利得或损失记入“投资收益”科目。”
都是用之前实际利率折现，这里为何一个重新计算余额，一个重新计算账面价值？准则这么措辞，是因为什么考虑的呢？

回答人：chenyiwei
“账面余额”是不扣减减值准备的。即：账面余额-减值准备=账面价值。
对于债权人而言，其持有的债权面临债务人的信用风险，因此存在减值问题。但是仅仅根据合同条款的修改，只能测算新的账面余额，应在调整后账面余额的基础上重新测算减值，才能得到调整后的账面价值。